【裁判字號】    92,易,1086
【裁判日期】    920422
【裁判案由】    賭博
【裁判全文】
臺灣板橋地方法院刑事判決                        九十二年度易字第一０八六號
    公訴人  臺灣板橋地方法院檢察署檢察官
    被  告  辰 ○ ○
            戊 ○ ○
            丑 ○ ○
            乙 ○ ○
            庚 ○ ○
            卯 ○ ○
            己 ○ ○
            丙 ○ ○
            壬 ○ ○
            辛 ○ ○
            甲 ○ ○
            寅 ○ ○
            癸○○○
右列被告等因賭博案件，經檢察官聲請簡易判決處刑（九十一年度偵字第六九八八號
），本院認不應以簡易判決處刑，改依通常程序審理，本院判決如左：
    主    文
辰○○、戊○○、庚○○、乙○○、丑○○共同連續意圖營利聚眾賭博，辰○○處有
期徒刑陸月；丑○○，累犯，處有期徒刑伍月；戊○○、庚○○、乙○○各處有期徒
刑肆月，如易科罰金，均以參佰元折算壹日。扣案如附表所示編號一至五所示之物均
沒收。
卯○○共同連續意圖營利供給賭博場所，處有期徒刑肆月，如易科罰金，以參佰元折
算壹日。
丙○○、辛○○連續在公眾得出入之場所賭博財物；己○○、癸○○○、壬○○、甲○○、寅○○在公眾得出入之場所賭博財物；丙○○、辛○○各處罰金參仟元；己○○、癸○○○、壬○○、甲○○、寅○○各處罰金貳仟元；如易服勞役，均以參佰元
折算壹日。
    事    實
一、辰○○自民國九十一年二月二十八日起，以每月新臺幣（下同）一萬八千元，向
    卯○○承租臺北縣中和市○○路一九一巷一號六樓頂加蓋屋，並自同年四月四日
    起晚間起意圖營利，並基於概括之犯意，以上開租處充作公眾得出入之賭博場所
    ，招徠不特定賭客聚賭。卯○○明知辰○○欲開設賭場，為圖租金竟未加阻止，
    同意提供該場所。辰○○並以每日二至三千元之代價，僱用有共同犯意聯絡之戊○○負責清注，以每日一至二千元僱用庚○○、乙○○在樓下擔任把風及帶賭客
    入場，及以每日一千元僱用丑○○（前於九十年二月二十七日因違反毒品危害防
    制條例案件，經本院判處有期徒刑八月，同年五月三十日確定，嗣於九十一年二
    月二十五日易科罰金執行完畢）負責清掃及購買香煙食品飲料，連續於每日晚間
    十一時許起由辰○○提供碗公、骰子作為賭博器具，並聚集不特定多數人在該處
    賭博財物。其賭博方式係由賭客輪流作莊，以骰子擲出點數比大小定輸贏，再由
    賭場向贏錢之賭客按每三千元抽取一百元之比例收取抽頭金。丙○○、辛○○則
    分別基於賭博之概括犯意，各先後於同年四月上旬某日其同月十日晚間二次至上
    址賭博財物。嗣於九十一年四月十一日凌晨一時三十分許，適張照君、連世銘、
    陳碧還、孫清雲（聲請簡易判決處刑書誤書為張清雲）、陳秋李、陳麗卿、陳慶
    昌、江玉美、鄒月芬、楊師晃、簡誌鋒、蔡明宗（聲請簡易判決處刑書誤書為葉
    明宗）、林愛月、呂碧華、林景進、江卓月桂、鄧文賢、林新助、李金鏢、曹天
    和（以上二十人業經臺灣板橋地方法院檢察署檢察官於九十一年十二月十五日以
    九十一年度偵字第六九八八號處分不起訴）、己○○（前於八十七年十月十五日
    因賭博案件，經本院判處有期徒刑六月，同年十一月三十日確定，嗣於八十八年
    一月十四日易科罰金執行完畢）、丙○○（前於八十七年十月十五日因賭博案件
    ，經本院判處有期徒刑四月，同年十一月三十日確定，嗣於八十八年一月十四日
    易科罰金執行完畢。查獲當日係第二次前往賭博）、癸○○○（前於八十七年九
    月二十八日因賭博案件，經本院判處有期徒刑五月，同年十一月五日確定，嗣於
    同年十二月三日易科罰金執行完畢）、壬○○（前於九十年八月七日因賭博案件
    ，經本院判處罰金三千元，同年九月六日確定，同年十二月二十六日執行完畢）
    、辛○○（前於八十九年一月三十一日因賭博案件，經臺灣臺北地方法院判處有
    期徒刑六月，並經確定，於同年四月二十七日易科罰金執行完畢。查獲當日係第
    二次前往賭博）、甲○○（前於八十八年十一月三十日因賭博案件，經本院判處
    罰金一千二百元，於八十九年一月六日確定，嗣於八十九年四月十一日執行完畢
    ）、寅○○（前有數次賭博前科，最近一次於九十一年五月十三日因賭博案件，
    經本院判處罰金三千元，同年六月十日確定，嗣於同年七月十日執行完畢）、子
    ○○、丁○○（子○○、丁○○二人另行審結）等人在上址賭博財物時，為警當
    場查獲，並扣得如附表所示之物。
二、案經臺北縣政府警察局中和分局移送臺灣板橋地方法院檢察署檢察官偵查後聲請
    簡易判決處刑，本院認不應以簡易判決處刑，改依通常程序審理。
    理    由
一、訊據被告辰○○、戊○○、庚○○、乙○○、己○○、丙○○、壬○○、辛○○
    甲○○、寅○○等分別於警詢時及偵審中坦承不諱。被告卯○○、丑○○、癸○○○則均矢口否認前揭犯行，被告卯○○辯稱：伊係屋主，辰○○向伊租屋時，
    不知他要經營賭場，到查獲當天才知道，伊住六樓，辰○○租七樓加蓋屋，六、
    七樓出入各自有門，但用同一部電梯，被查獲當天有人打電話叫伊過去聊天，伊
    係在喝酒時接到電話，忘記是誰打電話給伊，伊於晚間十點多、十一點進去的，
    沒有下場賭博云云。被告丑○○辨稱：伊當天是去那邊找朋友「阿偉」，第一次
    去是在被抓的前兩天，也是「阿偉」帶伊去，「阿偉」在的時後會讓伊下場插花
    ，那地點伊連續去三天，伊與裡面的人不熟，只知道外號，伊未受僱負責買食物
    跑腿或清掃云云。被告癸○○○辯稱：因丙○○欠伊十萬元，當天另一朋友告訴
    伊要向丙○○要錢就要到賭場去，帶伊去那邊找丙○○，向丙○○要了六萬元，
    伊在該處看一下警察就來了，伊未參與賭博，伊當天身上帶八千元，加上丙○○
    還的六萬元，均被警察搜去云云。
二、然查前揭事實，業據被告辰○○、戊○○、庚○○、乙○○、己○○、丙○○、
    壬○○、辛○○、甲○○、寅○○等人分別於警詢時及偵審中坦承不諱。核與同
    案被告子○○、丁○○及在場賭客張照君、連世銘、陳碧還、孫清雲、陳秋李、
    陳麗卿、陳慶昌、江玉美、鄒月芬、楊師晃、簡誌鋒、蔡明宗、林愛月、呂碧華
    、林景進、江卓月桂、鄧文賢、林新助、李金鏢、曹天和等人分別於警詢時供述
    情節相符，此外復有警卷所附房屋租賃契約書一份可稽，及附表編號一至五所示
    之物扣案可資佐證。
三、次查被告丑○○於警詢時及偵查中坦承：伊在賭場內擔任跑腿的事，有要買香煙
    、檳榔、飲料或泡麵宵夜時，辰○○就會叫伊到賭場拿錢去買，一次買十幾二十
    份給賭客吃，錢由辰○○出，每天工資一千元向辰○○領取等語（見警卷第十六
    頁背面、偵查卷第六十六頁）。被告辰○○於警詢時及偵審中亦明確指稱丑○○
    負責幫忙買東西，日薪一千元之事實（見警卷第七頁背面、偵查卷第六十七頁背
    面、本院九十二年四月八日審判筆錄）。二人所述互核相符。而同案被告戊○○
    、庚○○、乙○○等於警詢時亦指稱被告丑○○負責跑腿。被告丑○○於本院審
    理時翻異前詞，然始終未能舉出「阿偉」究係何人，其空言置辯尚難採信。
四、又查被告卯○○於警詢時供稱：賭場主持人係辰○○，查獲當天伊係第一次到該
    處賭錢，係辰○○打電話請伊過來玩，由乙○○帶伊進入等語（見警卷第十八頁
    背面至第十九頁）。嗣於偵查中供承查獲當日有玩二、三把（見偵查卷第六十七
    頁）。同案被告辰○○、戊○○、庚○○、乙○○、丑○○於偵查中亦均指稱：
    屋主卯○○係辰○○親戚，辰○○是庚○○認識的，卯○○是乙○○認識的，卯
    ○○查獲時在現場等語（見偵查卷第六十六頁）。而被告戊○○並稱：卯○○有
    玩二、三次等語（見偵查卷第六十六頁）。是被告卯○○於本院訊問時辯稱未下
    場賭博云云，即不實在。又被告卯○○係出租賭博場所給辰○○之人，二人有親
    戚關係，卯○○本人居住六樓，賭場在六樓頂加蓋屋，共用同一部電梯，每晚二
    、三十人進出賭博，樓下又有把風之人，卯○○豈有不知辰○○在其樓頂開設賭
    場之事，其為圖租金仍任由辰○○開設賭場營利，是其所辯不知情云云，亦難採
    信。
五、末查被告癸○○○於警詢時亦坦承用碗公及骰子賭博財物，以點數大小賭注，點
    數大的贏走賭資，伊係第一次去，係伊朋友帶伊進去等語（見警卷第七十二頁背
    面至第七十三頁）。另被告丙○○於警詢及本院審理時，亦從未提及被告癸○○○當晚係專程去找其催討欠款乙節。是被告癸○○○事後翻異前供，辯稱未賭博
    云云，亦難採信。
六、核被告辰○○、戊○○、庚○○、乙○○、丑○○所為，均係犯刑法第二百六十
    八條之意圖營利供給賭博場所及聚眾賭博罪。彼等五人間，有犯意之聯絡與行為
    之分擔，為共同正犯。被告卯○○所為，係犯刑法第二百六十八條之意圖營利供
    給賭博場所罪。其與被告辰○○等五人間，就供給賭博場所部分，亦有犯意之聯
    絡與行為之分擔，為共同正犯。又彼六人前後多次犯行，時間緊接，犯罪構成要
    件相同，顯均係基於概括犯意為之，均應依連續犯規定論以一罪，並均依法加重
    其刑。而被告辰○○、戊○○、庚○○、乙○○、丑○○五人共同供給賭博場所
    ，並聚眾賭博，均係基於一個賭博犯意之決定，分擔達成同一犯罪之各個舉動，
    應屬法律概念之一行為，彼等以一行為而連續觸犯供給賭博場所及聚眾賭博，均
    應依想像競合犯之例，從情節較重之共同連續意圖營利聚眾賭博罪處斷。再被告
    己○○、丙○○、癸○○○、壬○○、辛○○、甲○○、寅○○等人所為，均係
    犯刑法第二百六十六條第一項前段之在公眾得出入場所賭博財物罪。被告丙○○
    、辛○○前後二次賭博犯行，時間緊接，犯罪構成要件相同，顯均係基於概括犯
    意為之，均應依連續犯規定論以一罪，並均依法加重其刑。末查被告丑○○前於
    九十年二月二十七日因違反毒品危害防制條例案件，經本院判處有期徒刑八月，
    同年五月三十日確定，嗣於九十一年二月二十五日易科罰金執行完畢，有臺灣高
    等法院被告全國前案紀錄表在卷可查，其於有期徒刑執行完畢後五年內再犯有期
    徒刑以上之罪，為累犯，應依法遞加重其刑。爰審酌被告辰○○、戊○○、庚○○、乙○○、丑○○五人共同連續意圖營利供給賭場所聚眾賭博，被告卯○○共
    同連續意圖營利供給賭場所，被告己○○、丙○○、癸○○○、壬○○、辛○○
    、甲○○、寅○○等人在公眾得出入場所賭博財物，均有損社會善良風氣，彼等
    犯罪之動機、目的、手段、及犯罪後之態度等一切情狀，分別量處如主文所示之
    刑，被告辰○○、戊○○、庚○○、乙○○、丑○○、卯○○等人均諭知易科罰
    金之折算標準，被告己○○、丙○○、癸○○○、壬○○、辛○○、甲○○、寅
    ○○等人並均諭知易服勞役之折算標準，以示懲儆。
七、公訴意旨另認被告卯○○亦涉犯共同連續聚眾賭博罪嫌云云。然查被告卯○○僅
    係屋主，其所為除提供出租房屋給被告辰○○開設賭場外，本身並未參與聚眾，
    或在賭場內擔任清場、把風或跑腿之行為，既無積極證據證明被告卯○○有何聚
    眾賭博犯行，自僅能論其供給賭博場所之行為。又公訴意旨認被告卯○○之聚眾
    賭博部分與前開有罪之供給賭博場所部分有裁判上一罪之想像競合犯關係，爰不
    另為無罪之諭知，附此敘明。
八、扣案如附表編號一、二所示之骰子及碗公，係當場賭博之器具，均依刑法第二百
    六十六條第二項規定宣告沒收。編號三、四所示之帳單、開銷明細表，係被告辰
    ○○所有，供共同犯罪所用之物，依刑法第三十八條第一項第二款規定宣告沒收
    。編號五所示抽頭金一萬六千四百元，係被告辰○○所有，因共同犯罪所得之物
    ，依刑法第三十八條第一項第三款規定宣告沒收。至編號六所示現金共五十五萬
    九千四百元，係員警搜索現場時，不問性質為何，令在場之人一律將身上現金悉
    數取出，上開現金既非在賭檯或兌換籌碼處之財物，自無從依刑法第二百六十六
    條第二項規定宣告沒收。又處理本案員警未分別就在場之人每人身上所攜現金若
    干分別登載，做法顯有未當，而其中張照君、連世銘、陳碧還、孫清雲、陳秋李
    、陳麗卿、陳慶昌、江玉美、鄒月芬、楊師晃、簡誌鋒、蔡明宗、林愛月、呂碧
    華、林景進、江卓月桂、鄧文賢、林新助、李金鏢、曹天和、吳碧月等二十一人
    業經檢察官為不起訴處分，上開二十一人除陳慶昌於警詢中言及身上攜帶八、九
    萬元，及吳碧月於警詢中稱向辛○○收會錢十九萬元外，其餘每人身上被扣現金
    若干，均不得而知。而到案被告辰○○於本院訊問時稱身上被搜走六千八百元至
    七千元；被告庚○○稱身上被扣一萬三千元至一萬四千元左右，是準備隔天要付
    的會錢；被告戊○○稱被扣六千元；被告卯○○稱被扣三千元；被告己○○稱被
    扣一萬元左右；被告丙○○稱被告二百元；被告辛○○稱被扣十九萬，是準備還
    人的會錢；被告甲○○稱被告扣一千多元，被告寅○○稱被扣不到十一萬元；被
    告壬○○稱被扣六千元；被告癸○○○稱被扣六萬八千元等語，各被告遭扣案之
    現金，亦乏積極證據證明係本件賭博供犯罪所用或因犯罪所得之物，爰均不併宣
    告沒收。另附表編號七之支票，係賭客鄒月芬個人所有之物，非在賭檯或兌換籌
    碼處之財物，且鄒月芬業經檢察官為不起訴處分。編號八之曬衣夾雖係被告辰○○所有，但與本件賭博行為無涉。編號九之天九牌，雖係在現場查獲之物，但所
    有人不詳，亦非當場賭博之器具，爰均不併宣告沒收，附此敘明。
據上論斷，應依刑事訴訟法第二百九十九條第一項前段，刑法第二十八條、第五十六
條、第二百六十六條第一項前段、第二項、第二百六十八條、第五十五條、第四十七
條、第四十一條第一項前段、第四十二條第二項、第三十八條第一項第二款、第三款
，罰金罰鍰提高標準條例第一條前段、第二條，判決如主文。
本案經檢察官張慶林、蔡顯鑫分別到庭執行職務。
中      華      民      國      九 十 二    年    四    月   二 十 二   日
                                臺灣板橋地方法院刑事第四庭
                                            法    官    談      虎
右正本證明與原本無異。
如不服本判決，應於判決送達後十日內，向本院提出上訴狀。
                                            書 記 官    陳  君  偉
中      華      民      國      九 十 二    年    四    月   二 十 八   日
附錄本案論罪科刑法條全文：
刑法第二百六十六條
  在公共場所或公眾得出入之場所賭博財物者，處一千元以下罰金。但以供人暫時娛
  樂之物為賭者，不在此限。
  當場賭博之器具與在賭檯或兌換籌碼處之財物，不問屬於犯人與否，沒收之。
刑法第二百六十八條
  意圖營利，供給賭博場所或聚眾賭博者，處三年以下有期徒刑，得併科三千元以下
  罰金。
附表
 ┌──┬───────┬────────┬─────────┬────┐
 │編號│   品   名    │  數    量      │    性  質        │ 所有人 │
 ├──┼───────┼────────┼─────────┼────┤
 │ 一 │ 骰子         │ 三百八十顆     │                  │ 辰○○ │
 ├──┼───────┼────────┤當場賭博之器具    │        │
 │ 二 │ 碗公         │ 二個           │                  │        │
 ├──┼───────┼────────┼─────────┤        │
 │ 三 │ 帳單         │ 七紙           │                  │        │
 ├──┼───────┼────────┤供共同犯罪所用之物│        │
 │ 四 │ 開銷明細表   │ 一張           │                  │        │
 ├──┼───────┼────────┼─────────┤        │
 │ 五 │ 新臺幣現金   │ 16,400元       │抽頭款（因共同犯罪│        │
 │    │              │                │所得之物）        │        │
 ├──┼───────┼────────┼─────────┴────┤
 │ 六 │ 新臺幣現金   │ 559,400元      │在場之人身上所攜現金        │
 ├──┼───────┼────────┼─────────┬────┤
 │ 七 │ 支票（票號AB │ 各一紙         │                  │ 鄒月芬 │
 │    │ 0000000，面額│                │                  │        │
 │    │ 額360,000元，│                │                  │        │
 │    │ 票號AB0000000│                │                  │        │
 │    │ ，面額360,000│                │                  │        │
 │    │ 元）         │                │                  │        │
 ├──┼───────┼────────┼─────────┼────┤
 │ 八 │ 夾子         │ 十個 │曬衣物之用        │ 辰○○ │
 ├──┼───────┼────────┼─────────┼────┤
 │ 九 │ 天九牌       │ 二付           │                  │ 不  詳 │
 └──┴───────┴────────┴─────────┴────┘


司法院資訊處製作；財團法人民間司法改革基金會備份。
